【裁判字號】    98,上訴,1753
【裁判日期】    980820
【裁判案由】    違反毒品危害防制條例
【裁判全文】
臺灣高等法院臺中分院刑事判決        98年度上訴字第1753號
上  訴  人
即  被  告  甲○○
上列上訴人因違反毒品危害防制條例案件，不服臺灣臺中地方法
院九十八年度訴字第一七二四號中華民國九十八年七月十四日第
一審判決（起訴案號：臺灣臺中地方法院檢察署九十八年度毒偵
字第一二七○號），提起上訴，本院判決如下：
    主  文
上訴駁回。
    理  由
一、按不服地方法院之第一審判決而上訴者，須提出上訴書狀，
    並應敘述具體理由，此為上訴必備之程式；其所提出之書狀
    未敘述上訴理由，或僅曾以言詞陳述上訴理由者，均應於上
    訴期間屆滿後二十日內補提理由書於第一審法院；第一審法
    院經形式審查，認逾期未補提上訴理由者，應定期間命補正
    ，逾期未補正者，為上訴不合法律上之程式，應以裁定駁回
    ；倘已提出上訴理由，但所提非屬具體理由者，則由第二審
    法院以上訴不合法律上之程式，判決駁回；以上於刑事訴訟
    法第三百五十條、第三百六十一條、第三百六十二條、第三
    百六十七條定有明文。而所謂「具體理由」，必係依據卷內
    既有訴訟資料或提出新事證，指摘或表明第一審判決有何採
    證認事、用法或量刑等足以影響判決本旨之不當或違法，而
    構成應予撤銷之理由，始克當之；倘僅泛言原判決認定事實
    錯誤、違背法令、量刑失之過重或輕縱，而未依上揭意旨指
    出具體事由，或形式上雖已指出具體事由，然該事由縱使屬
    實，亦不足以認為原判決有何不當或違法者，皆難謂係具體
    理由（最高法院九十七年台上字第八九二號刑事判決意旨參
    照）。
二、經查本案上訴人即被告甲○○（以下簡稱為被告）不服原審
    判決提起上訴，經核其上訴狀所載理由，係以：刑法第五十
    七條規定科刑時應以行為人之責任為基礎，並審酌一切情狀
    ，尤應注意「犯罪之動機、目的」、「犯罪時所受之刺激」
    、「犯罪之手段」、「犯罪行為人之生活狀況」、「犯罪行
    為人之品行」、「犯罪行為人之智識程度」、「犯罪行為人
    與被害人之關係」、「犯罪行為人違反義務之程度」、「犯
    罪所生之危險或損害」、「犯罪後之態度」等事項，為科刑
    輕重之標準，原審判決漏未審酌伊犯後已有悔改，自行至醫
    院進行美沙冬治療以戒除毒癮，亦未依刑法第五十七條審酌
    伊之家庭狀況、智識程度，及伊確實罹患舌癌需長期追蹤治
    療，實不宜入監執行等情，遽以判刑，顯有未洽等情詞，上
    訴指摘原判決對其量刑不當。惟依據被告之前科紀錄表，顯
    示被告在毒品危害防制條例施行之前，自民國（下同）八十
    二年間起，即有因違反肅清煙毒條例及麻醉藥品管理條例而
    被法院論罪科刑並入監執行之情形，且在毒品危害防制條例
    施行之後，被告又再多次施用毒品，縱經法院先後裁定移送
    觀察勒戒、強制戒治，後並論罪科刑及入監執行，但被告於
    入監執行完畢之後，嗣又再犯本案施用第一、二級毒品二罪
    ，且被查獲尚未及施用之第一級毒品海洛因驗餘淨重仍有五
    ．○四六二公克，由其上開犯罪情狀，堪認被告確有原判決
    所認定之「無視於毒品對於自身健康之戕害及國家對於杜絕
    毒品犯罪之禁令，不知戒除惡習，再犯本案」之情形。雖被
    告於原審已表示其有接受美沙冬治療，但此並非應減免其施
    用毒品刑責之法定事由。而本案被告所犯施用第一、二級毒
    品罪之法定最輕本刑分別為有期徒刑六月及二月，被告復有
    累犯應加重其刑之法定事由，原判決亦係鼓勵被告接受適當
    之醫學治療及心理矯治，才在審酌被告之素行、多次施用毒
    品仍不知戒除、本案施用毒品之情節及其所持有而被查扣之
    毒品數量、以及犯罪後之態度等一切犯罪情狀之後，就被告
    所犯之施用第一、二級毒品罪分別從輕量處有期徒刑八月及
    四月，核無量刑過重之不當。另依據卷內筆錄及書狀之記載
    ，並未見被告有因家庭狀況、智識程度異常，以致影響法院
    科刑酌定之情形；再者，被告是否確實罹患舌癌需長期追蹤
    治療，以致不宜入監執行，此亦屬執行之問題；原判決未對
    上情加以贅述，亦難認有何不當。本案被告之上訴意旨並未
    依據卷內既有訴訟資料或提出新事證，指摘或表明第一審判
    決有何採證認事、用法或量刑等足以影響判決本旨之不當或
    違法，仍以上開陳詞指摘原判決對其論罪科刑不當而提起上
    訴，依其所提出之上訴理由尚不足以認為原判決有何不當或
    違法，顯非屬具體理由，核之上揭說明，應認其上訴違背法
    律上之程式，應予以駁回，並不經言詞辯論為之。
三、爰依刑事訴訟法第三百六十七條前段、第三百七十二條判決
    如主文。
中    華    民    國    98    年    8     月    20    日
            刑事第三庭   審判長法  官   王  增  瑜
                               法  官   吳  進  發
                               法  官   廖  柏  基
以上正本證明與原本無異。
施用第一級毒品部分，得上訴。
施用第二級毒品部分，不得上訴。
如不服本判決應於收受送達後十日內向本院提出上訴書狀，其未
敘述上訴之理由者，並得於提起上訴後十日內向本院補提理由書（
均須按他造當事人之人數附繕本）「切勿逕送上級法院」。
                               書記官   曾  煜  智
中    華    民    國    98    年    8     月    20    日


司法院資訊處製作；財團法人民間司法改革基金會備份。
